臺灣板橋地方法院刑事判決　　　　95年度簡上字第960號
上　訴　人
即　被　告　乙○○
上列上訴人即被告因詐欺案件，不服本院簡易庭95年度簡字第69
14號，中華民國95年11月21日第一審簡易判決（聲請簡易判決處
刑案號：95年度偵字第22033 號），提起上訴，本院第二審合議
庭判決如下：
    主  文
上訴駁回。
    事實及理由
一、本案經本院審理結果，認第一審簡易庭以被告乙○○犯刑法
    第339 條第1 項之詐欺取財罪，且因構成累犯，依修正前刑
    法第47條規定加重其刑，因而判處有期徒刑6 月，並依修正
    前刑法第41條第1 項規定諭知易科罰金之折算標準，以（銀
    元）佰元折算壹日等，經核其認事用法並無不當，量刑亦
    稱妥適，應予維持，並引用第一審簡易判決書記載之事實、
    證據及理由。
二、上訴駁回之理由：
(一)被告上訴意旨略以：伊未收到分期繳款書，95年7 月26日東
    元公司打電話要伊去繳錢，伊隔日到台北縣樹林市○○街弘
    昌機車行交給老闆娘，待東元公司外業務員前來收款時，即
    以伊已將機車出賣為由拒絕收款，並將伊帶到新莊分局製作
    筆錄，嗣並一再以電話干擾問伊要否和解；伊係工作不順利
    ，經濟狀況不佳，才將機車賣掉，並不知此為違法云云。
(二)惟查：被告於95年6 月19日以分期付款附條件買賣方式向東
    元公司購買系爭機車後，未依約於95年7 月20日繳付第一期
    分期款時，東元公司旋即查詢系爭機車車籍異動資料，發現
    被告所購系爭機車已在第三人名下，而經再通知被告繳款，
    被告遲至95年7 月26日才到弘昌機車行，東元公司業務員甲
    ○○方要求被告依契約規定全部清償等情，業據證人甲○○
    於本院審理中到庭具結證述綦詳（本院卷第40頁、第41頁）
    ，且參諸偵查卷附第11頁之附條件買賣契約書第3 條、第5
    條、第7 條、第8 條之規定，足以佐證證人甲○○所證非虛
    。是證人甲○○於查知被告將系爭機車出售後，要求被告清
    償全部買賣價款，乃依約而為，已難認係屬故意拒絕收受被
    告之分期款。況，被告於購買系爭機車時，因尚積欠地下錢
    莊新台幣3 萬元無法清償，而於95年6 月20日取得系爭機車
    ，旋於95年6 月21日將系爭機車交付地下錢莊供以抵債，業
    據被告於本院審理中自承在卷（本院卷第43頁），顯見被告
    於購置系爭機車當時，並無資力，而其取得系爭機車目的，
    係出售地下錢莊以抵充債務之用彰彰至明。足認被告於購買
    系爭機車之初，即存有為自己不法所有之意圖，並有詐欺之
    犯意洵屬無疑。故縱被告事後仍願按期給付分期款，亦屬被
    告犯後態度之問題，仍無礙於被告詐欺罪責之成立。是被告
    所辯各節，並無可取，難以採認。
(三)綜上，被告上訴意旨猶執前詞指摘原審判決不當為無理由，
    應予駁回。
據上論結，應依刑事訴訟法第455 條之1 第3 項、第368 條、第
373條，判決如主文。
本案經檢察官彭聖斐到庭執行職務
中　　華　　民　　國　　96　　年　　4 　　月　　2 　　日
                    刑事第六庭審判長法  官  許仕楓
                                    法  官  饒金鳳
                                    法  官  林鈺琅
右正本證明與原本無異
不得上訴
                                    書記官  林進煌
中　　華　　民　　國　　96　　年　　4 　　月　　2 　　日
附錄本案論罪科刑法條全文：
中華民國刑法第339條
（普通詐欺罪）
意圖為自己或第三人不法之所有，以詐術使人將本人或第三人之
物交付者，處5年以下有期徒刑、拘役或科或併科1千元以下罰金
。
以前項方法得財產上不法之利益或使第三人得之者，亦同。
前二項之未遂犯罰之。
